---
title: "Actividad 2 Metodos y Simulación Estadistica-Problema 2"
author: "Javier_Caicedo"
date: "2023-03-06"
output: pdf_document
---

```{r setup, include=FALSE}
knitr::opts_chunk$set(echo = TRUE)
```

## Problema 1-Teorema del Límite Central

El Teorema del Límite Central es uno de los más importantes en la inferencia estadística y habla sobre la convergencia de los estimadores como la proporción muestral a la distribución normal. Algunos autores afirman que esta aproximación es bastante buena a partir del umbral n>30.

A continuación se describen los siguientes pasos para su verificación:

a) Realice una simulación en la cual genere una población de N=1000 (Lote), donde el porcentaje de individuos (supongamos plantas) enfermas sea del 50%.

```{r, echo=FALSE}
prop.test(500,1000)$conf.int

```
**De acuerdo al resultado anterior, se puede afirmar con una confianza del 95%, que entre el 46% y el 53% de las plantas tienen alguna enfermedad**

b) Genere una función que permita: Obtener una muestra aleatoria de la población y Calcule el estimador de la proporción muestral pˆ para un tamaño de muestra dado n.

```{r, echo=FALSE}
x=rnorm(500,1000,0.5)
plot(density(x), main="Muestra Aleatoria ", las=1, xlab = "# Plantas ", ylab="%", col=2, lwd=4)
```


c) Repita el escenario anterior (b) n=500 veces y analice los resultados en cuanto al comportamiento de los 500 resultados del estimador pˆ, ¿Qué tan simétricos o sesgados son los resultados obtenidos? y ¿qué se puede observar en cuanto a la variabilidad?. Realice en su informe un comentario sobre los resultados obtenidos.

```{r, echo=FALSE}
n=500
x1=sample(c("Enferma","Sana"),n,replace=TRUE)
p1=prop.table(table(x1))
barplot(p1, las=1, main="Muestra Aleatoria n=500 ")

```


d) Repita los puntos b y c para tamaños de muestra n=5, 10, 15, 20, 30, 50, 60, 100, 200, 500. Compare los resultados obtenidos para los diferentes tamaños de muestra en cuanto a la normalidad. Utilice pruebas de bondad y ajuste (shapiro wilks :shspiro.test()) y métodos gráficos (grafico de normalidad: qqnorm()). Comente ensu informe los resultados obtenidos.

```{r, echo=FALSE}
par(mfrow=c(2, 3))
n=5
x1=sample(c("Enferma","Sana"),n,replace=TRUE)
p1=prop.table(table(x1))
barplot(p1, las=1,col=c("red","green"),ylim=c(0,0.8),main="n=5")

n=10
x1=sample(c("Enferma","Sana"),n,replace=TRUE)
p1=prop.table(table(x1))
barplot(p1, las=1,col=c("red","green"),ylim=c(0,0.8),main="n=10")

n=15
x1=sample(c("Enferma","Sana"),n,replace=TRUE)
p1=prop.table(table(x1))
barplot(p1, las=1,col=c("red","green"),ylim=c(0,0.8),main="n=15")

n=20
x1=sample(c("Enferma","Sana"),n,replace=TRUE)
p1=prop.table(table(x1))
barplot(p1, las=1,col=c("red","green"),ylim=c(0,0.8),main="n=20")

n=30
x1=sample(c("Enferma","Sana"),n,replace=TRUE)
p1=prop.table(table(x1))
barplot(p1, las=1,col=c("red","green"),ylim=c(0,0.8),main="n=30")

n=50
x1=sample(c("Enferma","Sana"),n,replace=TRUE)
p1=prop.table(table(x1))
barplot(p1, las=1,col=c("red","green"),ylim=c(0,0.8),main="n=50")

n=60
x1=sample(c("Enferma","Sana"),n,replace=TRUE)
p1=prop.table(table(x1))
barplot(p1, las=1,col=c("red","green"),ylim=c(0,0.8),main="n=60")

n=100
x1=sample(c("Enferma","Sana"),n,replace=TRUE)
p1=prop.table(table(x1))
barplot(p1, las=1,col=c("red","green"),ylim=c(0,0.8),main="n=100")

n=200
x1=sample(c("Enferma","Sana"),n,replace=TRUE)
p1=prop.table(table(x1))
barplot(p1, las=1,col=c("red","green"),ylim=c(0,0.8),main="n=200")

n=500
x1=sample(c("Enferma","Sana"),n,replace=TRUE)
p1=prop.table(table(x1))
barplot(p1, las=1,col=c("red","green"),ylim=c(0,0.8),main="n=500")
              
        
```


e) Repita toda la simulación (puntos a – d), pero ahora para lotes con 10% de plantas enfermas y de nuevo para lotes con un 90% de plantas enfermas. Concluya sobre los resultados del ejercicio.


```{r, echo=FALSE}

x=rnorm(500,1000,0.1)
plot(density(x), main="Lotes con 10% de plantas Enfermas ", las=1, xlab = "# Plantas ", ylab="%", col=2, lwd=4)

prop.test(100,1000)$conf.int


```
**De acuerdo al resultado anterior, se puede afirmar con una confianza del 95%, si tenemos un lote con el 10% de plantas enfermas, entre el 8% y el 12% de las plantas presentan alguna enfermedad**

```{r, echo=FALSE}
x=rnorm(500,1000,0.9)
plot(density(x), main="Lotes con 90% de plantas Enfermas ", las=1, xlab = "# Plantas ", ylab="%", col=2, lwd=4)

prop.test(900,1000)$conf.int
```
**De acuerdo al resultado anterior, se puede afirmar con una confianza del 95%, si tenemos un lote con el 90% de plantas enfermas, entre el 87% y el 91% de las plantas presentan alguna enfermedad**


